【裁判字號】    99,易,551
【裁判日期】    990831
【裁判案由】    竊盜
【裁判全文】
臺灣嘉義地方法院刑事判決               99年度易字第551號
公  訴  人  臺灣嘉義地方法院檢察署檢察官
被      告  乙○○
上列被告因竊盜案件，經檢察官聲請簡易判決處刑（99年度偵字
第5134號），本院認不宜適用簡易審判程序，改依通常程序審理
，被告於本院行準備程序時就被訴事實為有罪之陳述，經本院裁
定行簡式審判程序，並判決如下：
    主  文
乙○○共同攜帶兇器、踰越安全設備竊盜，累犯，處有期徒刑捌
月。扣案之榔頭壹支、螺絲起子貳把均沒收。
    犯罪事實及理由
一、犯罪事實：
  (一)乙○○前因違反毒品危害防制條例，經臺灣彰化地方法院以
    96年度訴字第1391號刑事判決分別判處有期徒刑8月、4月，
    並定應執行刑有期徒刑11月確定，甫於民國98年4月13日因
    縮刑期滿而執行完畢。詎乙○○仍不知悔改，於99年5月16
    日晚間某時，在彰化縣彰化市○○街與成功街口之7－11便
    利超商，遇見曾於91年初結識綽號「阿明」之真實姓名、年
    籍不詳成年男子，2人因需錢孔急，遂共同意圖為自己不法
    所有，基於竊盜之犯意聯絡，於99年5月17日上午5時50分許
    ，前往彰化縣彰化市○○路15巷1號(即培元中學舊址），由
    「阿明」提供其所有客觀上足以供兇器使用之榔頭1支、螺
    絲起子2支為工具予乙○○，2人並一同翻越防閑所用之用上
    開中學舊址大門進入校園，前往該中學立心樓2樓，由乙○
    ○持上開工具以敲打挖取之方式，竊取樓梯間之止滑銅條2
    條得手，惟尚不及逃離現場即為巡邏員警發現，當場查獲，
    並扣得作案工具榔頭1支、螺絲起子2把及遭竊止滑銅條2條
    ，該綽號「阿明」之成年男子則趁隙逃逸。
  (二)案經彰化縣警察局彰化分局報告臺灣彰化地方法院檢察署呈
    請臺灣高等法院檢察署檢察長核轉臺灣嘉義地方法院檢察署
    檢察官偵查後聲請簡易判決處刑，本院認不宜適用簡易程序
    ，改依通常程序審理。
二、本件被告所涉犯者為刑法第321條第1項第2款、第3款，非死
    刑、無期徒刑、最輕本刑為3年以上有期徒刑之罪或高等法
    院管轄第一審案件。本院行準備程序時，被告就被訴事實為
    有罪之陳述，經告知簡式審判程序之旨，並聽取檢察官及被
    告之意見後，本院爰依刑事訴訟法第273條之1第1項裁定行
    簡式審判程序。故本件簡式審判程序之證據調查，依刑事訴
    訟法第273條之2規定，不受同法第159條第1項、第161條之2
    、第161條之3、第163條之1及第164條至第170條規定之限制
    ，合先敘明。
三、訊據被告乙○○對於上開犯罪事實坦承不諱，核與證人甲○
    ○於警詢中所證述之情節相符，並有搜索扣押筆錄、扣押物
    品目錄表、贓物認領保管單各1紙、照片8張附卷及榔頭1支
    、螺絲起子2支扣案可佐。是被告自白核與事實相符，應堪
    採信。本件事證明確，被告犯行，應堪認定。
四、論罪科刑：
  (一)按刑法第321條第1項第3款所定之兇器，其種類並無限制，
    凡客觀上足對人之生命、身體、安全構成威脅，具有危險性
    之兇器均屬之；且祇須行竊時攜帶此種具有危險性之兇器為
    已足，並不以攜帶之初有行兇之意圖為必要（最高法院79
    年台上字第5253號判例參照）。本件被告行竊時所攜帶使用
    之榔頭1支、螺絲起子2支，經本院當庭勘驗之結果，均為前
    端金屬製，質地堅硬之物，榔頭有一定重量，螺絲起子前端
    尖銳，以之傷人均足以成傷，此有勘驗筆錄1份在卷可查（
    見本院卷第35頁），客觀上自足對人之生命、身體構成威脅
    ，具有危險性，應該當「兇器」無疑，是核被告乙○○所為
    ，係犯刑法第321條第1項第2款、第3款之加重竊盜罪。被告
    乙○○與綽號「阿明」之成年男子彼此間有犯意聯絡及行為
    分擔，為共同正犯。本件檢察官於聲請簡易判決處刑書就被
    告所犯法條部分雖僅論及刑法第321條第1項第3款，漏未引
    用刑法第321條第1項第2款，然公訴檢察官於本院審理時既
    已補充該漏未引用之法條，且檢察官已於聲請簡易判決處刑
    書內敘及被告翻越上開學校舊址大門之安全設備竊盜之犯罪
    事實，本院自得加以審判。被告前因違反毒品危害防制條例
    案件，經臺灣彰化地方法院以96年度訴字第1391號刑事判決
    ，分別判處有期徒刑8月、4月，並定應執行刑有期徒刑11月
    確定，於98年4月13日縮刑期滿執行完畢，有臺灣高等法院
    被告前案紀錄表在卷可憑（見本院卷第14-15頁），其於受
    徒刑之執行完畢後，5年以內故意再犯本件有期徒刑以上之
    罪，應依刑法第47條第1項之規定論以累犯，並加重其刑。
  (二)爰依被告之供述（見本院卷第30至37頁）及卷附其前案紀錄
    表、前案判決書等，審酌：被告為國中畢業之智識程度，未
    婚，未育有小孩，有竊盜、麻醉藥品管理條例、肅清煙毒條
    例、違反毒品危害防制條例等前案紀錄，素行非佳，正值壯
    年，非無謀生能力，竟竊取被害人之物欲變賣牟利，及其犯
    後自警詢迄至本院審理中均坦承犯行，態度尚稱良好等一切
    情狀，量處如主文所示之刑。至於扣案榔頭1支、螺絲起子2
    支，檢察官雖於簡易判決處刑書中認該些犯罪工具無法證明
    係被告所有，故不應依刑法第38條第1項第2款規定宣告沒收
    ，惟按關於沒收之諭知，於共犯中之任何一人，均屬從刑，
    基於共同犯罪行為，應由共犯各負全部責任之理論，凡必須
    沒收之物，於共犯之判決均應為沒收之諭知（最高法院88年
    度台上字第7099號判決意旨參照），而上述扣案物均係共犯
    「阿明」所有提供被告作為有犯本件犯罪所用之物，業據被
    告供承在卷（見警卷第2頁、偵卷第16頁），該些犯罪工具
    既均為共犯「阿明」所有供犯罪所用之物，揆諸前述說明，
    亦均應依刑法第38條第1項第2款之規定宣告沒收。
據上論斷，應依刑事訴訟法第452條、第273條之1第1項、第299
條第1項前段，刑法第28條、321條第1項第2款、第3款、第47條
第1項、第38條第1項第2款，判決如主文。
本案經檢察官陳昭廷到庭執行職務。
中    華    民    國    99    年    8     月    31    日
                  刑事第六庭  法  官  林坤志
以上正本證明與原本無異。
如不服本判決應於收受判決後10日內向本院提出上訴書狀，並應
敘述具體理由；其未敘述上訴理由者，應於上訴期間屆滿後20日
內向本院補提理由書（均須按他造當事人之人數附繕本）「切勿
逕送上級法院」。告訴人或被害人如對於本判決不服者，應具備
理由請求檢察官上訴，其上訴期間之計算係以檢察官收受判決正
本之日期為準。
中    華    民    國    99    年    8     月    31    日
                              書記官  邱法儒
附錄本判決論罪法條全文
刑法第321條第1項第2款、第3款
犯竊盜罪而有左列情形之一者，處六月以上五年以下有期徒刑：
二、毀越門扇、牆垣或其他安全設備而犯之者。
三、攜帶兇器而犯之者。

司法院資訊處製作；財團法人民間司法改革基金會備份。
